臺灣高等法院臺中分院民事判決 　　　八十七年度重上字第一○號
　　　上　訴　人　Ｊ○○
　　　　　　　　　Ｋ○○
　　　　　　　　　Ｖ○○
　　　視同上訴人　黃○○
　　　　　　　　　Ｕ○○
　　　　　　　　　Ｘ○○
　　　訴訟代理人　Ａ○○
　　　視同上訴人　Ｐ○○
　　　　　　　　　Ｒ○○
　　　　　　　　　Ｑ○○
　　　　　　　　　玄○○
　　　　　　　　　Ｏ○○
　　　　　　　　　Ｉ○○
　　　訴訟代理人　Ｎ○○
　　　視同上訴人　Ｃ○○
　　　　　　　　　宙○○
　　　　　　　　　申○○
　　　　　　　　　Ｙ○○
　　　視同上訴人　未○○
　　　訴訟代理人　辛○○
　　　視同上訴人　天○○
　　　　　　　　　酉○○
　　　　　　　　　戌○○
　　　　　　　　　子○○
　　　訴訟代理人　壬○○
　　　視同上訴人　寅○○
　　　　　　　　　ａ○○
　　　　　　　　　Ｗ○○
　　　　　　　　　Ｓ○○
　　　　　　　　　Ｔ○○
　　　　　　　　　丑○○
　　　　　　　　　Ｄ○○
　　　　　　　　　亥○○
　　　　　　　　　乙○○○
　　　　　　　　　地　○
　　　　　　　　　甲○○
　　　　　　　　　Ｆ○○
　　　　　　　　　ｂ○○○
　　　　　　　　　卯○○
　　　　　　　　　辰○○
　　　　　　　　　Ｇ○○
　　　　　　　　　庚○○
　　　　　　　　　Ｚ○○
　　　　　　　　　Ｈ○○
　　　　　　　　　Ｌ○○
　　　　　　　　　Ｍ○○
　　　　　　　　　己○○
　　　被上訴人　　戊○○
　　　　　　　　　癸○○
　　　　　　　　　丁○○
　　　　　　　　　丙○○
右當事人間請求分割共有物事件，上訴人對於中華民國八十六年八月十五日臺灣彰化
地方法院八十四年度重訴字第一二五號第一審判決，提起上訴，本院判決如左：
    主    文
原判決關於分割方法及共有人互為金錢補償部分（即主文第三項、第四項）暨該部分
訴訟費用之裁判均廢棄。
右開廢棄部分，兩造共有坐落彰化縣大村鄉○○段六四七地號建地面積○．八三七四
公頃應予分割為如附圖二案所示：編號Ａ部分○．○三五一公頃分歸上訴人Ｂ○○、
午○○、Ｅ○○、宇○○依其應有部分共同取得，Ｂ部分○．○二八一公頃分歸上訴
人未○○取得，Ｃ部分○．○一七五公頃分歸上訴人Ｃ○○取得，Ｄ部分○．○一七
五公頃分歸上訴人宙○○取得，Ｅ部分○．○○五三公頃分歸上訴人己○○取得，Ｆ
部分○．○二六三公頃分歸上訴人Ｎ○○取得，Ｇ部分○．○○九五公頃分歸上訴人
Ｉ○○取得，Ｈ部分○．○○六六公頃分歸上訴人Ｕ○○取得，Ｉ部分○．○○六六
公頃分歸上訴人Ａ○○取得，Ｊ部分○．○○六六公頃分歸上訴人黃○○取得，Ｋ部
分○．○○六六公頃分歸上訴人Ｘ○○取得，Ｌ部分○．○一三二公頃、Ｌ１部分○
．○一三二公頃均分歸上訴人Ｊ○○、Ｋ○○共同取得，Ｍ部分○．○二○九公頃、
Ｍ１部分○．○○五四公頃均分歸上訴人Ｖ○○取得，Ｎ部分○．○一七五公頃分歸
上訴人丑○○取得，○部分○．○二六三公頃分歸上訴人酉○○取得，Ｐ部分○．○
二六三公頃分歸上訴人戌○○取得，Ｑ部分○．○一七五公頃分歸上訴人Ｄ○○取得
，Ｒ部分○．○一七五公頃分歸上訴人亥○○取得，Ｓ部分○．○二一一公頃分歸上
訴人玄○○取得，Ｔ部分○．○二一一公頃分歸上訴人Ｒ○○取得，Ｕ部分○．○二
一一公頃分歸上訴人Ｑ○○取得，Ｖ部分○．○二一一公頃分歸上訴人Ｐ○○取得，
Ｗ部分○．○二一一公頃分歸上訴人卯○○、辰○○按其應有部分共同取得，Ｘ部分
○．○二一四公頃分歸上訴人子○○取得，Ｙ部分○．○一七五公頃分歸上訴人Ｏ○
○取得，Ｚ部分○．○○七○公頃分歸上訴人庚○○、Ｚ○○、Ｈ○○、Ｌ○○、Ｍ
○○按其應繼分保持公同共有，子部分○．○○三九公頃分歸上訴人申○○取得，丑
部分○．○○三九公頃分歸上訴人Ｙ○○取得，寅部分○．○○三二公頃分歸上訴人
寅○○取得，卯部分○．○○三二公頃分歸上訴人ａ○○取得，辰部分○．○○三二
公頃分歸上訴人Ｔ○○取得，已部分○．○○三二公頃分歸上訴人Ｗ○○取得，午部
分○．○○三二公頃分歸上訴人Ｓ○○取得，未部分○．○二一一公頃分歸上訴人巳
○○、乙○○○、地○、甲○○、Ｆ○○按其應繼分保持公同共有，申部分○．○○
七○公頃分歸上訴人天○○取得，酉部分○．○四三三公頃、酉１部分○．○○六○
公頃、酉２部分○．○一六一公頃、酉３部分○．○一三二公頃、酉４部分○．○二
六八公頃均分歸被上訴人戊○○、癸○○、丁○○、丙○○按其應有部分共同取得，
甲部分○．二○五二公頃土地供作道路使用，各按兩造原應有部分比例共同取得。
兩造分割後並應按如附表二所示互為金錢補償。
上訴人ｂ○○○、Ｇ○○之上訴駁回。
第一、二審訴訟費用除確定部分外，由兩造按附表一所示之比例負擔。
    事　　實
甲、上訴人部分：
一、上訴人Ｊ○○、Ｋ○○、Ｖ○○、宇○○、Ｂ○○、午○○、Ｅ○○（Ｂ○○、
    午○○、Ｅ○○係賴武烈之承受訴訟人，下簡稱Ｂ○○等三人）部分：
 （一）聲明：
      1.原判決除確定部分外廢棄。
      2.被上訴人在第一審之訴駁回。
　　　3.兩造共有坐落彰化縣大村鄉○○段六四七地號建地面積○．八三七四公頃應
　　　　按如附圖方案二（即如主文所示）分割。
      4.第一、二審訴訟費用除確定部分外，由被上訴人負擔。
（二）陳述及證據：除與原審判決書記載相同者予以引用外，補稱：
      1.原審共有人賴瑞模已於八十六年八月七日死亡，上訴人宇○○、賴武烈為其
        繼承人，依法聲明承受訴訟；又賴武烈於八十七年四月十五日死亡，Ｂ○○
        、午○○、Ｅ○○為其繼承人，均已辦妥繼承登記，亦聲明承受訴訟。
      2.按建築技術規則第二條第一項第四款及實施區域計劃地區建築管理辦法第十
        一條第二項第四款均規定：基地內以私設通路為進出道路之建築物總樓地板
　　　　面積合計在一○○○平方公尺以上者，通路寬度為六公尺。乃原審分割之東
　　　　北向私設通路寬度僅五公尺，與上開建築法規定不合，將影響土地之利用，
　　　　自非妥適之分割方法。
      3.原判決關於上訴人宇○○、Ｂ○○、午○○、Ｅ○○部分，有下列不當之處
        ：
        (1)編號Ａ部分呈南北走向之三角形，地形既不方正，且成為被Ｌ１、Ｃ、Ｄ
          、Ｆ及同段六五六之二號私有土地包圍之袋地，僅一孔道可出入中正西路
          。又出入中正西路之孔道為既成巷道，分歸上訴人取得，無法為建築使用
          。
        (2)中正西路面寬十二公尺，依台灣省畸零地使用規則第三條規定，正面路寬
　　　　　超過七公尺至十五公尺，住宅區最小寬度為三．五公尺，最小深度為十二
　　　　　公尺。上開面臨中正西路之既成巷道僅三．三公尺，屬畸零地亦無法建築
　　　　　房屋。
        (3)編號Ａ地內既成巷道無法建築，勢必東西向面臨巷道建屋，巷道寬三．三
          公尺，依上開使用規則第三條規定：正面路寬七公尺以下，最小深度十二
          公尺。則Ａ部分僅能建築一棟寬四．八公尺、深十二公尺之房屋而已。其
          餘均為畸零地。顯見編號Ａ可使用之面積僅五七．六平方公尺而已。Ａ部
          分面積僅二一六平方公尺，可使用面積五七．六平方公尺，餘一五八．四
          平方公尺為既成巷道畸零地；編號Ａ１部分，呈不完整梯形，僅能建一棟
          寬六公尺、深一五．一公尺之房屋，可使用面積僅九Ｏ．六平方公尺，餘
          五五．四平方公尺亦為畸零地，則編號Ａ及Ａ１分歸上訴人宇○○、賴武
          烈，顯屬不公。
        (4)上訴人宇○○、賴武烈分得編號Ａ及Ａ１部分地形均不完整，扣除既成巷
          道、畸零地，可使用面積亦不多，猶應補償其餘分得位置適當，地形完整
          ，且全部可供建築土地之共有人補償費新台幣（下同）一百八十三萬零三
          百零七元，尤屬不公。
      4.原判決關於上訴人Ｊ○○、Ｋ○○部分，有下列不當之處：
        (1)Ｌ１部分與中正西路間隔有另外私有地即同段六五六之二號土地，地形成
　　　　　三角形，僅能建築一棟寬六公尺、深十二公尺之房屋共七二平方公尺，餘
　　　　　為畸零地，約一半土地無法有效使用。
        (2)原判決將編號Ｌ及Ｌ１部分分歸上訴人Ｊ○○、Ｋ○○共有，鑑價結果不
          公，因分得之地與路寬十二公尺之中正西路尚隔有同段六五六之二號私有
          地，完全未與中正西路相接，乃鑑定認為面臨中正西路十二公尺寬道路，
          而應補償他共有人一百五十九萬二千七百零三元，尤屬違誤。
        (3)上訴人Ｊ○○、Ｋ○○願就分得部分改保持共有；上訴人宇○○與賴武烈
          之承受訴訟人Ｂ○○、午○○、Ｅ○○分得部分亦願保持共有。
      5.原判決關於上訴人Ｖ○○部分，有下列不當之處：
        (1)原判決將編號Ｍ及Ｍ１部分分歸上訴人Ｖ○○取得，兩地中間隔有巷道無
          法合併使用。
        (2)Ｍ地可建一棟六公尺寬、十二公尺深之房屋一棟及一棟六公尺寬、十三公
          尺深房屋，餘六五．八平方公尺為畸零地，無法使用。又將中正西路邊緣
          三．六公尺寬、六公尺長之路地計二一．六平方公尺併入Ｍ地，分歸上訴
          人Ｖ○○，顯然不公。
        (3)Ｍ１地僅一深二．四公尺之長條形地，完全為畸零地，無法使用。且Ｍ及
          Ｍ１鑑價結果上訴人Ｖ○○尚需補償他共有人一百八十五萬八千零八十四
          元，尤屬不公。
二、上訴人申○○、未○○、Ｏ○○、天○○、丑○○、Ｍ○○部分：
    上訴人未於最後言詞辯論期日到場，據其以前在準備程序及勘驗期日到場之聲明
    、陳述：
（一） 聲明：
      依法為適當之判決。
（二）上訴人申○○、未○○：對分割方法無意見，然要按鑑定結果互為補償。
      上訴人天○○、丑○○、Ｍ○○：請依原審判決方法分割系爭土地。
      上訴人Ｏ○○：主張不互為補償，對分割方法無意見。
三、上訴人己○○、子○○部分：
（一）聲明：
      原判決關於分割方法及價金補償部分廢棄。
（二）陳述：
      1.上訴人己○○：請仍保留其原占用面積分配土地，伊不願拆屋，亦不願負擔
        道路用地，依方案一、二分得之土地面積太少，且與中正西路間尚有他人之
        六五六之二地號土地相隔，伊如何出入道路。
      2.上訴人子○○：請按伊原房屋占用位置分割，並採第一方案分割，但不要互
        為補償。
四、上訴人黃○○、Ａ○○、Ｕ○○、Ｘ○○部分：
    上訴人未於最後言詞辯論期日到場，據以前在準備程序或勘驗期日到場，其聲明
    及陳述稱：
（一）聲明：
    原判決關於分割方法及價金補償部分廢棄。
（二）陳述：
    Ｕ○○、Ａ○○、黃○○、Ｘ○○四人分割位置要相鄰在一起，請將原判決附圖
    原要分配予上訴人戌○○之Ｐ部分土地，改分配予上訴人等四人取得而相鄰在一
    起，但不願保持共有，而渠等原受分配之Ｈ、Ｉ、Ｊ、Ｋ部分改分歸上訴人戌○
    ○取得；又原審鑑定價格不符實際。
五、上訴人Ｃ○○、宙○○、Ｙ○○部分：
聲明及陳述：依法為適當之判決；對於任何一分割方案均無意見。
六、上訴人酉○○部分：
    上訴人未於最後言詞辯論期日到場，據以前在準備程序或勘驗期日到場，其聲明
    及陳述稱：原判決關於分割方法部分廢棄。請求分配於現況圖編號十九之位置。
七、上訴人Ｎ○○部分：
（一）聲明：原判決除確定部分外廢棄。
（二）陳述：贊同上訴人訴訟代理人蕭律師所提分割方案第二案，並照現狀分割，但
      主張不互相補償，因分得土地有畸零地。
乙、被上訴人戊○○、癸○○、丁○○、丙○○方面：
  一、聲明：
    1.上訴駁回。
    2.第二審訴訟費用由上訴人負擔。
　　　如廢棄原判決，請依員林地政事務所八十七年七月二十九日複丈成果圖第一案
　　　判決分割。
  二、陳述及證據：除與原審判決書記載相同者予以引用外，補稱：
    1.原審依各共有人使用之現況、共有人多數主觀意願與利益，以及土地之有效利
      用等因素，劃出東西及南北向分割道路，並分配各共有人，自為最適當之分割
      方法。
    2.由於上訴人宇○○等人主張東西向路寬需六米，上訴人另提第二方案以供測量
      。依其方案之各共有人分配位置，除上訴人Ｊ○○、Ｋ○○、Ｖ○○、宇○○
      、Ｎ○○等人外，餘共有人均與原判決相同。但其所提第二方案卻將被上訴人
      之土地瓜分在五個位置，且都屬畸零地，顯然不公平。如需保留東西向六米寬
      道路，被上訴人願依原判決方案修正，並依扣除路地後之持分比例繪圖，請繪
      製分割第一方案。
    3.上訴人所提第二方案為不可採，因上訴人所主張之分割方案將被上訴人土地分
      為五個畸零位置，甚不公平。被上訴人購買系爭土地本意在共同開發建設，因
      此願保持共有以利開發，方案二使被上訴人分為五個畸零位置，將無法正常運
　　　用，而上訴人宇○○捨棄其原占有位置，亦有拆屋之顧慮，可見損人不利己，
　　　因此仍以第一案為宜。
    4.原審之鑑價報告，並無不當。本院再囑託之鑑價結果應不正確，因被上訴人盡
      量選擇分配在裡地，避免與上訴人抗爭，而依第一案被上訴人分配位置與原審
      判決相同，在原審之鑑定結果，被上訴人得受補償五十三萬元，但在本案第一
      案則需補償他人二百餘萬元，歧異甚大，相差之標準何在？甚值懷疑，而依中
      華科技鑑定公司李偉立作證表示本件到現場鑑定之蕭榮彰並不具鑑定師資格，
      顯見鑑定內容應不可採，雖然事後略作修正，但對被上訴人部分而言，反而補
      償更多，與裡地價值較低之常情有違。且房地產景氣低落，土地作值遠低三年
　　　前之鑑定，鑑定公司仍以如此高額補償費由裡地補償臨路地之人，其不可採甚
　　　明。
    5.上訴人宇○○及賴武烈部分曾於書狀表示：原判決將如附圖所示及部分分歸上
      訴人宇○○及賴武烈取得，未分割為單有，顯與共有物分割原則有違。嗣經第
      一審複丈後又改稱願保持共有，如認為應予維持共有時，其就第一方案之分得
      部分請依其意願，否則如認應予分割為單獨所有時，請依聲明所載分割。
　　6.上訴人指稱系爭土地隔有另外私有地即同段六五六之二地號部分，在原審曾有
　　　考慮，但因該部分土地已成既成道路，且地形使然而無法改變，修正之分割方
　　　案一將系爭土地中間開闢之道路盡量設在影響該筆土地最少，且影響系爭土地
　　　上建物最少之處，應已較週全。
　　7.上訴人指稱原判決分割方案東北向私設通路僅五公尺，未符標準，然而原判決
　　　有開通路之設置原經過共有人之共識而設定，複丈後之第一案依共有人意見修
　　　正為寬七公尺，面臨中正西路之寬度八公尺，應已符合標準。綜上所述，請求
　　　鈞院依複丈後之第一案分割，並請審酌鑑定補償之不合常理，不予採用，而為
　　　無庸補償之判決。
　　8.被上訴人四人分得部分願保持共有。
丙、其餘上訴人Ｐ○○、Ｒ○○、Ｑ○○、玄○○、Ｏ○○、酉○○、戌○○、寅○
    ○、ａ○○、Ｗ○○、Ｓ○○、Ｔ○○、Ｄ○○、亥○○、巳○○、乙○○○、
    地○、甲○○、Ｆ○○、ｂ○○○、卯○○、辰○○、Ｇ○○、庚○○、Ｚ○○
　　、Ｈ○○、Ｌ○○未於最後言詞辯論期日到場，亦未提出書狀為聲明、陳述。
丁、本院依上訴人聲請履勘現場，並囑託彰化縣員林地政事務所測繪上訴人所提分割
　　方案二及被上訴人所提分割方案一，另囑託財團法人中華科技經濟鑑測中心就二
　　個分割方案各共有人分得位置予以鑑定應互為補償之價金。
    理　　　由
一、本件分割共有物之訴，其為訴訟標的之法律關係，對於共同訴訟之各人必須合一
    確定，上訴人Ｊ○○、Ｋ○○、Ｖ○○、宇○○（宇○○原與賴武烈二人係賴瑞
    模之承受訴訟人）、Ｂ○○、午○○、Ｅ○○（以上三人係賴武烈之承受訴訟人
    ）提起之上訴，依民事訴訟法第五十六條第一項第一款規定，其效力及於其餘同
    造共同訴訟人，爰併列之為上訴人，合先說明。
二、本件於訴訟繫屬中，共有人賴瑞模於八十六年八月七日死亡，其繼承人有宇○○
    、賴武烈聲明承受訴訟，嗣承受訴訟人賴武烈又於八十七年四月十五日死亡，其
    繼承人Ｂ○○、午○○、Ｅ○○聲明承受訴訟，各有戶籍謄本及繼承系統表附卷
    可稽，依法應予准許。至謝賴愛香、賴汶修聲明承受賴武烈部分，因分割遺產後
    ，該二人已非系爭土地之共有人，此部分不應准許。
三、上訴人黃○○、Ｕ○○、Ｘ○○、Ａ○○、Ｐ○○、Ｒ○○、Ｑ○○、玄○○、
    Ｏ○○、宙○○、申○○、Ｙ○○、未○○、天○○、酉○○、戌○○、寅○○
    、ａ○○、Ｗ○○、Ｓ○○、Ｔ○○、丑○○、Ｄ○○、亥○○、巳○○、乙○
    ○○、地○、甲○○、Ｆ○○、ｂ○○○、卯○○、辰○○、Ｇ○○、庚○○、
    Ｚ○○、Ｈ○○、Ｌ○○、Ｍ○○均未於最後言詞辯論期日到場，核無民事訴訟
    法第三百八十六條所列各款情形，爰依被上訴人之聲請，由其一造辯論而為判決
    。
四、被上訴人主張：坐落彰化縣大村鄉○○段六四七地號建地面積○．八三七四公頃
　　土地（以下稱系爭土地）為兩造共有，共有人應有部分如附表一所示，該土地並
　　無不能分割之情形，兩造亦未訂有不分割之契約，因不能協議分割，其中共有人
　　賴熿、賴蒼明、賴雅鵡業已死亡，上訴人巳○○、乙○○○、地○、甲○○、
　　Ｆ○○為賴熿之繼承人；上訴人ｂ○○○、卯○○、辰○○、Ｇ○○為賴蒼明
　　之繼承人；上訴人庚○○、Ｚ○○、Ｈ○○、Ｌ○○、Ｍ○○為賴雅鵡之繼承人
　　，均尚未辦理繼承登記。又系爭土地登記面積為○．八五五三公頃，經彰化縣員
　　林地政事務所實測後，實際面積僅有○．八三七四公頃，因與登記不符，故有依
　　法更正面積必要，爰一併請求上訴人協同辦理面積更正、繼承登記及裁判分割共
　　有物等情，求為命准依原判決附圖方案為分割之判決。
五、上訴人等均同意分割系爭土地，但分割方法不盡相同。上訴人Ｊ○○、Ｋ○○、
    Ｖ○○、宇○○、Ｂ○○、午○○、Ｅ○○等五人（以下稱Ｊ○○等五人）主張
    以附圖方案二分割；被上訴人則主張原判決分割方法並無不當，應維持原判決附
    圖分割方法分割，或將原判決分割方案修正為附圖方案一為分割，惟不同意鑑定
    後金錢之補償；上訴人未○○則主張以原判決附圖方案為分割等語（上訴人Ｊ○
    ○等五人僅就分割方法及價金互為補償部分聲明上訴，對於協同辦理面積更正及
    繼承登記部分未聲明上訴，此部分即告確定）。
六、查系爭土地為兩造所共有，應有部分各如附表一所示，其中共有人賴熿、賴蒼
　　明、賴雅鵡業已死亡，上訴人巳○○、乙○○○、地○、甲○○、Ｆ○○為賴熿
　　之繼承人，現已辦妥公同共有之繼承登記，上訴人卯○○、辰○○為賴蒼明之
　　繼承人，亦辦妥分割遺產之繼承登記，上訴人庚○○、Ｚ○○、Ｈ○○、Ｌ○○
　　、Ｍ○○為賴雅鵡之繼承人，尚未辦理繼承登記，有土地登記簿謄本、繼承系統
　　表、戶籍謄本附卷可稽，足堪認為真實。又系爭土地登記面積為○．八五五三公
　　頃，經彰化縣員林地政事務所實測後，實際面積僅有○．八三七四公頃，且已由
　　大部分共有人占有使用（詳如後述），系爭土地並無因物之使用目的不能分割情
　　形，兩造亦未訂有不分割之特約，此為兩造所不爭執，被上訴人訴請為裁判分割
　　，依民法第八百二十三條第一項規定，自無不合。
七、按共有物之分割，依共有人協議之方法行之。分割之方法，不能協議決定者，法
    院得因任何共有人之聲請，命以原物分配於各共有人，民法第八百二十四條第一
    項、第二項第一款定有明文。查系爭土地坐落彰化縣大村鄉○○段六四七地號，
    地勢平坦，地形略成六邊形，出入孔道為南邊八米寬之中正西路及西邊約三米寬
    之既成巷道，該巷道係將水利灌溉溝加蓋而成；南邊雖面臨大村鄉○○○路，實
    際上東南臨路處尚有第三人所有同段六五六之二號土地部分相隔，其餘各邊與案
    外土地相鄰，屬於裡地；系爭土地上建有兩造共有或單獨所有之建物，即如後附
    現況圖所示：編號１為一樓加強磚造，其二樓為鐵架石棉瓦建物，係Ｖ○○所有
    ，現經經營宏泰機車行；編號２為烤漆浪板磚造破損平房，係子○○所有，編號
　　３為鐵皮磚造平房，係Ｎ○○所有；編號４、５為空地；編號６為加強磚造三樓
　　房屋，係Ｉ○○所有，現經營豳風居飲食店；編號７為石棉瓦鐵架建物，係Ｎ○
　　○所有；編號８為磚造平房，係己○○所有，編號９為空地；編號１０為加強磚造
　　二樓房屋，編號為黑瓦竹管造平房，編號為土造平房，均為賴瑞模所有；編
　　號為黑瓦竹管造平房，編號為黑瓦造平房，均為未○○所有；編號、、
　　均為黑瓦磚造平房，依序分別為子○○、Ｏ○○、Ｕ○○所有；編號為鐵皮
　　屋平房，係屬公廳；編號為紅瓦磚造平房，係丑○○所有，現已破損；編號
　　、為黑瓦磚造平房，依序分別為玄○○、Ｒ○○所有；編號為通路及空地，
　　通路部分舖設柏油路；編號為寬約三公尺之巷道；編號為空地，係第三人所
　　有，有原審及本院受命法官勘驗現場製作勘驗筆錄及囑託彰化縣員林地政事務所
　　鑑測之成果圖可稽。系爭土地上建物，除上訴人Ｉ○○之房屋係加強磚造三層樓
　　房以及上訴人Ｖ○○、賴瑞模之房屋係加強磚造二層樓房外，其餘均為磚造平房
　　或烤漆板、鐵皮、石綿瓦之磚造平房，年代久遠，且經濟價值不高，此有現場照
　　片及複丈成果圖附卷或本院囑託中華科技經濟鑑定中心製作之鑑定書內照片可稽
　　，大部分共有人如予拆除重新為分配分割，尚符經濟效益，故原則上就上開樓房
　　建物占用現狀為分割。因此，本院斟酌系爭共有土地上開性質，各共有人之利害
　　關係及實際使用情形，上訴人Ｊ○○、Ｋ○○就分得部分，上訴人卯○○、辰○
　　○就分得之部分，上訴人宇○○與賴武烈之承受訴訟人Ｂ○○、午○○、Ｅ○○
　　就分得部分，及被上訴人就分得部分均表示願保持共有，業據渠等陳明在卷（見
　　本院審理卷五第六十頁第十行、第二百七十二頁聲明狀、本院審理卷三第一百九
　　十八頁倒數第四頁、第一百四十九頁），認系爭土地依如附圖方案二所示方法分
　　割較符全體共有人利益，依此分割，各共有人所分得之土地，地形尚稱完整，且
　　東西向有六米私設巷道可供通行，南北向有七米及八米私設巷道，並與南方將來
　　拓寬後十二米寬之中正西路相連，出入便利，尚符各共有人全體利益，應為最公
　　平允當之分割方式。
八、被上訴人等四人雖主張原判決分割方法並無不當，倘若廢棄原判決，請求改依所
    提方案一方法分割，該方案一即將原判決附圖分割方法加以修正，東西向私設道
    路原為五米寬修改為六米寬，各共有人分得之位置，除上訴人Ｖ○○原分得Ｍ１
    部分有所變動位置，原共有人賴瑞模分得Ａ１部分分割為Ａ及乙二筆，即Ａ、乙
    部分依序分歸其承受訴訟人即上訴人賴武烈、宇○○依序分別取得而有所不同外
    ，其餘共有人所分得部分，均與原判決所分得位置相同。然被上訴人所提此方案
    一之分割方法，為上訴人所反對，而被上訴人所以如是主張，無非此一方案被上
    訴人分得位置較完整，且西邊有六米寬私設道路相連約三米寬之既成道路，往南
    有七米寬之私設道路接八米之私設巷道，再通往中正西路，對外交通極為便利，
    且就原審囑託鑑定結果，被上訴人尚獲得他共有人補償費五十三萬二千二百二十
    一元，然此一方案對上訴人造成土地利用之價值減少，產生畸零地，難認係一公
    允之分割方案，即分割予上訴人Ｂ○○、午○○、Ｅ○○（賴武烈之承受訴人）
    之編號Ａ及分割予上訴人宇○○之編號乙，地形既不方正，且成為被Ｌ１、Ｃ、
    Ｄ、Ｆ、Ｅ及訴外人同段六五六之二號私有土地包圍之袋地，僅一孔道可出入中
    正西路，且編號Ａ１、Ａ地可使用面積不多，剩餘土地將成畸零地，對上訴人Ｂ
    ○○、午○○、Ｅ○○造成不利；又分割予上訴人Ｊ○○、Ｋ○○之Ｌ１部分與
    中正西路間隔有案外人私有地即同段六五六之二號土地，地形成三角形，僅能建
　　築一棟寬六公尺、深十二公尺之房屋共七二平方公尺，餘為畸零地，約一半土地
　　無法有效使用，故被上訴人所提之該方案，為不足取。至上訴人黃○○、Ａ○○
　　、Ｕ○○、Ｘ○○所提之方案，即渠等四人分割取得位置要相鄰在一起，請將原
　　判決附圖原分配予上訴人戌○○（Ｐ部分）土地，與上訴人等四人取得（Ｈ、Ｉ
　　、Ｊ、Ｋ部分）土地對調，改由上訴人取得（Ｐ部分）土地，惟上訴人Ｕ○○等
　　四人持分換算面積僅八十七平方公尺，其等均表示不願保持共有，分擔道路結果
　　，該四人每人分割所得之面積細少，而上訴人戌○○持分換算面積為三百四十九
　　平方公尺，面積較大，故仍以按方案二所分割之方法分配為宜，是其所提方案亦
　　不可採。另被上訴人依方案二分得之土地位置，酉部分較為完整，另酉１、酉２
　　西臨約三公尺寬之既成巷道通往中正西路，南邊臨六公尺私設巷道，而酉４雖臨
　　中正西路間尚有六五六之二地號一部分土地，惟將來中正西路拓寬十二公尺時即
　　得解決，尚不致因畸零地而不能充分使用。另上訴人己○○分得之土地亦因中正
　　西路之道路拓寬而臨道路，且經由六五六之二地號出入中正西路已為既成事實，
　　不致他人土地相隔而有出入中正西路之困難。
九、按法院以原物為分配時，如共有人中有不能按其應有部分受分配者，得以金錢補
    償之，為民法第八百二十四條第三項所明定。又法院裁判分割共有物，如依原物
    數量按應有部分之比例分配，價值顯不相當者，自應依其價值按應有部分之比例
    定其分配，方屬公平（最高法院七十二年台上字第八二九號判決參照）。查本件
    系爭土地，因南側面臨中正西路道路，西側面臨寬約三公尺道路，系爭土地內南
    北及東西向各開闢有八米、七米及六米私設道路，共有人分得之其他土地而有裡
    地、臨路地之分，又因依各共有人建物占用現況為分配，致各共有人分得面積與
    其應有部分應得之面積不相一致，依上開說明，自應以金錢相互補償。補償金額
    ，經本院囑託中華科技經濟鑑測中心鑑價並修正結果，各共有人依附圖方案二分
    得之土地價值與應有部分應得之價值增減差值額，應按如附表二所示互為補償以
    示公平，故上訴人Ｎ○○等人及被上訴人主張不按鑑定結果互為補償價金云云，
    亦不可採。
十、被上訴人雖又辯以原審囑託財團法人中華企業技術鑑定委員會之鑑定報告並無不
    當，本院囑託之中華科技經濟鑑測中心鑑定結果，未參考現場面臨道路及裡外地
    情形，故鑑價結果相差太多，不足為取云云。經本院傳喚中華科技經濟鑑測中心
　　派員到庭說明，鄭志如、蕭榮彰分別為該中心之鑑定師、估價師，而鄭志如為有
　　執照等情，業據證人李偉立到庭結證屬實，上訴人Ｊ○○等五人請求再按目前市
　　價估算，經再作鑑定結果之估算修正，即系爭土地方案一、二所開設私有道路分
　　為六米、七米、八米三種，而分得南邊土地與拓寬後之中正西路間仍有他人之過
　　溝段六五六之二地號土地相隔，故分割方案一之編號Ａ、Ｅ、乙地分析為中正西
　　路裡地，分割方案二之編號Ｅ、酉４地分析為中正西路裡地，此有中華科技經濟
　　鑑測中心九十年八月六日（九○）中字第○八○○一號函附更正配賦表及原鑑定
　　報告書在卷可稽，其餘共有人分得土地部分均係臨路之六、七、八米土地而非裡
　　地，中華科技經濟鑑測中心之估算法係依據國際估價原則，即成本估價法、市場
　　估價法、所得估價法三種，再以最後之推定數為鑑定之價格，又為求適當之評鑑
　　，除由市場，收益等資料中選擇數個類似之案例，並參考影響系爭土地價值因素
　　與形成之因素：按寬度、臨街之街寬、使用效率、交通狀況、里鄰環境、發展性
　　、期日修正、加權指數等，再以替代原則作比較比析，而為推定，其鑑定較確實
　　可信，而可採取，故被上訴人上開主張，質疑鑑定不正確云云，均非可取。
十一、依上所述，本院認依附圖方案二分割並依附表二為補償為適當。原審判命依附
      圖分割，固非無見。按定共有物分割之方法，固可由法院自由裁量，惟仍應斟
      酌共有人之意願、利害關係及分得部分所得利用之價值等情形，定一適當公平
      之方法以為分割。其未就上訴人意願、其分得土地可得利用情形及價值為正確
      鑑估補償，致上訴人Ｊ○○、Ｋ○○分得土地無法有效利用，且須補償他共有
      人一百五十九萬二千七百零三元，上訴人Ｖ○○分得土地所占畸零地比例大，
      且鑑定結果應補償他共有人一百八十五萬八千零八十四元，尚有未洽，上訴論
      旨指其分割方法為不當，非無理由，爰予廢棄改判如上。至上訴人ｂ○○○、
      Ｇ○○之上訴部分，上訴人ｂ○○○、Ｇ○○原與上訴人卯○○、辰○○均係
　　　被繼承人賴熿之繼承人，嗣因分割遺產後，已非系爭土地之共有人，有土地
　　　登記謄本可稽，即無請求分割共有物之權能，此部分應予駁回。
據上論結，本件上訴為有一部有理由，一部無理由，依民事訴訟法第四百六十三條、
第三百八十五條第一項前段、第七十九條但書、第八十五條第一項、第八十一條，判
決如主文。
中　　　華　　　民　　　國　　九十一　　年　　　四　　　月　　　九　　　日
~B1民事第一庭審判長法　官　林陳松
~B2　　　　　　　　法　官　鄭金龍
~B3　　　　　　　　法　官　王重吉
右為正本係照原本作成。
如對本判決上訴，須於收受判決送達後二十日內向本院提出上訴書狀，其未表明上訴
理由者，應於提出上訴後二十日內向本院提出上訴理由書（須按他造人數附具繕本）
，並繳納送達用雙掛號郵票拾份（每份參拾肆元）。
上訴時應提出委任律師或具有律師資格之人之委任狀；委任有律師資格者，另應附具
律師及格證書及釋明委任人與受任人有民事訴訟法第四百六十六條之一第一項但書或
第二項（詳附註）所定關係之釋明文書影本。
~B 　 　　　　　　書記官　顏子良
中　　　華　　　民　　　國　　九十一　　年　　　四　　　月　　 十一　　 日
附註：
民事訴訟法第四百六十六條之一（第一項、第二項）
對於第二審判決上訴，上訴人應委任律師為訴訟代理人。但上訴人或其法定代理人具
有律師資格者，不在此限。
上訴人之配偶、三親等內之血親、二親等內之姻親，或上訴人為法人、中央或地方機
關時，其所屬專任人員具有律師資格並經法院認為適當者，亦得為第三審訴訟代理人
。
                                                                        Ｂ
附表一
坐落彰化縣大村鄉○○段六四七地號建○‧八三七四公頃共有人持分明細表
┌─────┬────┬────────────────────────┐
│共有人姓名│應有部分│　備　　　　　　　　　　　　　　　　　　　　註　│
├─────┼────┼────────────────────────┤
│Ｊ　○　○│０│０　│　　　　　　　　　　　　　　　　　　　　　　　　│
│　　　　　│３│４　│　　　　　　　　　　　　　　　　　　　　　　　　│
│　　　　　│　│４　│　　　　　　　　　　　　　　　　　　　　　　　　│
│　　　　　│　│１　│　　　　　　　　　　　　　　　　　　　　　　　　│
├─────┼────┼────────────────────────┤
│Ｋ　○　○│０│０　│　　　　　　　　　　　　　　　　　　　　　　　　│
│　　　　　│３│４　│　　　　　　　　　　　　　　　　　　　　　　　　│
│　　　　　│　│４　│　　　　　　　　　　　　　　　　　　　　　　　　│
│　　　　　│　│１　│　　　　　　　　　　　　　　　　　　　　　　　　│
├─────┼────┼────────────────────────┤
│Ｖ　○　○│０│０　│　　　　　　　　　　　　　　　　　　　　　　　　│
│　　　　　│６│４　│　　　　　　　　　　　　　　　　　　　　　　　　│
│　　　　　│　│４　│　　　　　　　　　　　　　　　　　　　　　　　　│
│　　　　　│　│１　│　　　　　　　　　　　　　　　　　　　　　　　　│
├─────┼────┼────────────────────────┤
│宇　○　○│１│６　│　　　　　　　　　　　　　　　　　　　　　　　　│
│　　　　　│　│３　│　　　　　　　　　　　　　　　　　　　　　　　　│
├─────┼────┼────────────────────────┤
│黃　○　○│５│０　│　　　　　　　　　　　　　　　　　　　　　　　　│
│　　　　　│１│４　│　　　　　　　　　　　　　　　　　　　　　　　　│
│　　　　　│　│４　│　　　　　　　　　　　　　　　　　　　　　　　　│
│　　　　　│　│１　│　　　　　　　　　　　　　　　　　　　　　　　　│
├─────┼────┼────────────────────────┤
│Ｕ　○　○│５│０　│　　　　　　　　　　　　　　　　　　　　　　　　│
│　　　　　│１│４　│　　　　　　　　　　　　　　　　　　　　　　　　│
│　　　　　│　│４　│　　　　　　　　　　　　　　　　　　　　　　　　│
│　　　　　│　│１　│　　　　　　　　　　　　　　　　　　　　　　　　│
├─────┼────┼────────────────────────┤
│Ｘ　○　○│５│０　│　　　　　　　　　　　　　　　　　　　　　　　　│
│　　　　　│１│４　│　　　　　　　　　　　　　　　　　　　　　　　　│
│　　　　　│　│４　│　　　　　　　　　　　　　　　　　　　　　　　　│
│　　　　　│　│１　│　　　　　　　　　　　　　　　　　　　　　　　　│
├─────┼────┼────────────────────────┤
│Ａ　○　○│５│０　│　　　　　　　　　　　　　　　　　　　　　　　　│
│　　　　　│１│４　│　　　　　　　　　　　　　　　　　　　　　　　　│
│　　　　　│　│４　│　　　　　　　　　　　　　　　　　　　　　　　　│
│　　　　　│　│１　│　　　　　　　　　　　　　　　　　　　　　　　　│
├─────┼────┼────────────────────────┤
│Ｐ　○　○│３│０　│　　　　　　　　　　　　　　　　　　　　　　　　│
│　　　　　│　│９　│　　　　　　　　　　　　　　　　　　　　　　　　│
├─────┼────┼────────────────────────┤
│Ｒ　○　○│３│０　│　　　　　　　　　　　　　　　　　　　　　　　　│
│　　　　　│　│９　│　　　　　　　　　　　　　　　　　　　　　　　　│
├─────┼────┼────────────────────────┤
│Ｑ　○　○│３│０　│　　　　　　　　　　　　　　　　　　　　　　　　│
│　　　　　│　│９　│　　　　　　　　　　　　　　　　　　　　　　　　│
├─────┼────┼────────────────────────┤
│玄　○　○│３│０　│　　　　　　　　　　　　　　　　　　　　　　　　│
│　　　　　│　│９　│　　　　　　　　　　　　　　　　　　　　　　　　│
├─────┼────┼────────────────────────┤
│　　　　　│５│０　│　　　　　　　　　　　　　　　　　　　　　　　　│
│Ｏ　○　○│　│８　│　　　　　　　　　　　　　　　　　　　　　　　　│
│　　　　　│　│１　│　　　　　　　　　　　　　　　　　　　　　　　　│
├─────┼────┼────────────────────────┤
│Ｉ　○　○│１│０　│　　　　　　　　　　　　　　　　　　　　　　　　│
│　　　　　│４│９　│　　　　　　　　　　　　　　　　　　　　　　　　│
│　　　　　│８│５　│　　　　　　　　　　　　　　　　　　　　　　　　│
│　　　　　│３│６　│　　　　　　　　　　　　　　　　　　　　　　　　│
│　　　　　│　│５　│　　　　　　　　　　　　　　　　　　　　　　　　│
│　　　　　│　│２　│　　　　　　　　　　　　　　　　　　　　　　　　│
├─────┼────┼────────────────────────┤
│Ｎ　○　○│０│０　│　　　　　　　　　　　　　　　　　　　　　　　　│
│　　　　　│６│４　│　　　　　　　　　　　　　　　　　　　　　　　　│
│　　　　　│　│４　│　　　　　　　　　　　　　　　　　　　　　　　　│
│　　　　　│　│１　│　　　　　　　　　　　　　　　　　　　　　　　　│
├─────┼────┼────────────────────────┤
│Ｃ　○　○│５│０　│　　　　　　　　　　　　　　　　　　　　　　　　│
│　　　　　│　│８　│　　　　　　　　　　　　　　　　　　　　　　　　│
│　　　　　│　│１　│　　　　　　　　　　　　　　　　　　　　　　　　│
├─────┼────┼────────────────────────┤
│　　　　　│５│０　│　　　　　　　　　　　　　　　　　　　　　　　　│
│宙　○　○│　│８　│　　　　　　　　　　　　　　　　　　　　　　　　│
│　　　　　│　│１　│　　　　　　　　　　　　　　　　　　　　　　　　│
├─────┼────┼────────────────────────┤
│申　○　○│２│０　│　　　　　　　　　　　　　　　　　　　　　　　　│
│　　　　　│１│７　│　　　　　　　　　　　　　　　　　　　　　　　　│
│　　　　　│７│７　│　　　　　　　　　　　　　　　　　　　　　　　　│
│　　　　　│４│９　│　　　　　　　　　　　　　　　　　　　　　　　　│
│　　　　　│　│６　│　　　　　　　　　　　　　　　　　　　　　　　　│
│　　　　　│　│７　│　　　　　　　　　　　　　　　　　　　　　　　　│
├─────┼────┼────────────────────────┤
│Ｙ　○　○│２│０　│　　　　　　　　　　　　　　　　　　　　　　　　│
│　　　　　│１│７　│　　　　　　　　　　　　　　　　　　　　　　　　│
│　　　　　│７│７　│　　　　　　　　　　　　　　　　　　　　　　　　│
│　　　　　│４│９　│　　　　　　　　　　　　　　　　　　　　　　　　│
│　　　　　│　│６　│　　　　　　　　　　　　　　　　　　　　　　　　│
│　　　　　│　│７　│　　　　　　　　　　　　　　　　　　　　　　　　│
├─────┼────┼────────────────────────┤
│未　○　○│４│０　│　　　　　　　　　　　　　　　　　　　　　　　　│
│　　　　　│　│９　│　　　　　　　　　　　　　　　　　　　　　　　　│
├─────┼────┼────────────────────────┤
│天　○　○│１│０　│　　　　　　　　　　　　　　　　　　　　　　　　│
│　　　　　│　│９　│　　　　　　　　　　　　　　　　　　　　　　　　│
├─────┼────┼────────────────────────┤
│酉　○　○│５│０　│　　　　　　　　　　　　　　　　　　　　　　　　│
│　　　　　│７│０　│　　　　　　　　　　　　　　　　　　　　　　　　│
│　　　　　│　│８　│　　　　　　　　　　　　　　　　　　　　　　　　│
│　　　　　│　│１　│　　　　　　　　　　　　　　　　　　　　　　　　│
├─────┼────┼────────────────────────┤
│戌　○　○│５│０　│　　　　　　　　　　　　　　　　　　　　　　　　│
│　　　　　│７│０　│　　　　　　　　　　　　　　　　　　　　　　　　│
│　　　　　│　│８　│　　　　　　　　　　　　　　　　　　　　　　　　│
│　　　　　│　│１　│　　　　　　　　　　　　　　　　　　　　　　　　│
├─────┼────┼────────────────────────┤
│子　○　○│９│０　│　　　　　　　　　　　　　　　　　　　　　　　　│
│　　　　　│８│４　│　　　　　　　　　　　　　　　　　　　　　　　　│
│　　　　　│１│５　│　　　　　　　　　　　　　　　　　　　　　　　　│
│　　　　　│２│９　│　　　　　　　　　　　　　　　　　　　　　　　　│
│　　　　　│５│３　│　　　　　　　　　　　　　　　　　　　　　　　　│
│　　　　　│　│５　│　　　　　　　　　　　　　　　　　　　　　　　　│
│　　　　　│　│１　│　　　　　　　　　　　　　　　　　　　　　　　　│
├─────┼────┼────────────────────────┤
│寅　○　○│１│０　│　　　　　　　　　　　　　　　　　　　　　　　　│
│　　　　　│　│０　│　　　　　　　　　　　　　　　　　　　　　　　　│
│　　　　　│　│２　│　　　　　　　　　　　　　　　　　　　　　　　　│
├─────┼────┼────────────────────────┤
│ａ　○　○│１│０　│現已移轉予Ｔ○○　　　　　　　　　　　　　　　　│
│　　　　　│　│０　│　　　　　　　　　　　　　　　　　　　　　　　　│
│　　　　　│　│２　│　　　　　　　　　　　　　　　　　　　　　　　　│
├─────┼────┼────────────────────────┤
│Ｗ　○　○│１│０　│　　　　　　　　　　　　　　　　　　　　　　　　│
│　　　　　│　│０　│　　　　　　　　　　　　　　　　　　　　　　　　│
│　　　　　│　│２　│　　　　　　　　　　　　　　　　　　　　　　　　│
├─────┼────┼────────────────────────┤
│Ｓ　○　○│１│０　│　　　　　　　　　　　　　　　　　　　　　　　　│
│　　　　　│　│０　│　　　　　　　　　　　　　　　　　　　　　　　　│
│　　　　　│　│２　│　　　　　　　　　　　　　　　　　　　　　　　　│
├─────┼────┼────────────────────────┤
│Ｔ　○　○│１│０　│　　　　　　　　　　　　│０　　　　　　　　　　│
│　　　　　│　│０　│現受讓ａ○○持分後合計１│０　　　　　　　　　　│
│　　　　　│　│２　│　　　　　　　　　　　　│１　　　　　　　　　　│
├─────┼────┼────────────────────────┤
│丑　○　○│５│０　│　　　　　　　　　　　　　　　　　　　　　　　　│
│　　　　　│　│８　│　　　　　　　　　　　　　　　　　　　　　　　　│
│　　　　　│　│１　│　　　　　　　　　　　　　　　　　　　　　　　　│
├─────┼────┼────────────────────────┤
│Ｄ　○　○│５│０　│　　　　　　　　　　　　　　　　　　　　　　　　│
│　　　　　│　│８　│　　　　　　　　　　　　　　　　　　　　　　　　│
│　　　　　│　│１　│　　　　　　　　　　　　　　　　　　　　　　　　│
├─────┼────┼────────────────────────┤
│亥　○　○│５│０　│　　　　　　　　　　　　　　　　　　　　　　　　│
│　　　　　│　│８　│　　　　　　　　　　　　　　　　　　　　　　　　│
│　　　　　│　│１　│　　　　　　　　　　　　　　　　　　　　　　　　│
├─────┼────┼────────────────────────┤
│卯　○　○│３│０　│賴蒼明之繼承人　　　　　　　　　　　　　　　　　│
│　　　　　│　│８　│　　　　　　　　　　　　　　　　　　　　　　　　│
│　　　　　│　│１　│　　　　　　　　　　　　　　　　　　　　　　　　│
├─────┼────┼────────────────────────┤
│辰　○　○│３│０　│賴蒼明之繼承人　　　　　　　　　　　　　　　　　│
│　　　　　│　│８　│　　　　　　　　　　　　　　　　　　　　　　　　│
│　　　　　│　│１　│　　　　　　　　　　　　　　　　　　　　　　　　│
├─────┼────┼────────────────────────┤
│賴　雅　鵡│１│０　│繼承人庚○○等五人　　　　　　　　　　　　　　　│
│　　　　　│　│９　│　　　　　　　　　　　　　　　　　　　　　　　　│
├─────┼────┼────────────────────────┤
│己　○　○│３│０　│　　　　　　　　　　　　　　　　　　　　　　　　│
│　　　　　│　│６　│　　　　　　　　　　　　　　　　　　　　　　　　│
│　　　　　│　│３　│　　　　　　　　　　　　　　　　　　　　　　　　│
├─────┼────┼────────────────────────┤
│Ｂ　○　○│１│８　│賴武烈之繼承人　　　　　　　　　　　　　　　　　│
│　　　　　│　│０　│　　　　　　　　　　　　　　　　　　　　　　　　│
│　　　　　│　│１　│　　　　　　　　　　　　　　　　　　　　　　　　│
├─────┼────┼────────────────────────┤
│午　○　○│１│８　│賴武烈之繼承人　　　　　　　　　　　　　　　　　│
│　　　　　│　│０　│　　　　　　　　　　　　　　　　　　　　　　　　│
│　　　　　│　│１　│　　　　　　　　　　　　　　　　　　　　　　　　│
├─────┼────┼────────────────────────┤
│Ｅ　○　○│１│８　│賴武烈之繼承人　　　　　　　　　　　　　　　　　│
│　　　　　│　│０　│　　　　　　　　　　　　　　　　　　　　　　　　│
│　　　　　│　│１　│　　　　　　　　　　　　　　　　　　　　　　　　│
├─────┼────┼────────────────────────┤
│戊　○　○│５│０　│現已移轉予丙○○　　　　　　　　　　　　　　　　│
│　　　　　│１│６　│　　　　　　　　　　　　　　　　　　　　　　　　│
│　　　　　│　│３　│　　　　　　　　　　　　　　　　　　　　　　　　│
├─────┼────┼────────────────────────┤
│癸　○　○│５│０　│　　　　　　　　　　　　　　　　　　　　　　　　│
│　　　　　│１│６　│　　　　　　　　　　　　　　　　　　　　　　　　│
│　　　　　│　│３　│　　　　　　　　　　　　　　　　　　　　　　　　│
├─────┼────┼────────────────────────┤
│丁　○　○│５│０　│現已移轉予邱陳桂美　　　　　　　　　　　　　　　│
│　　　　　│１│６　│　　　　　　　　　　　　　　　　　　　　　　　　│
│　　　　　│　│３　│　　　　　　　　　　　　　　　　　　　　　　　　│
├─────┼────┼────────────────────────┤
│丙　○　○│５│０　│　　　　　　　　　　　０│０　　　　　　　　　　│
│　　　　　│１│６　│現受讓戊○○持分後合計３│６　　　　　　　　　　│
│　　　　　│　│３　│　　　　　　　　　　　　│３　　　　　　　　　　│
├─────┼────┼────────────────────────┤
│ 陳巳○○ │　　　　│賴熿之繼承人　　　　　　　　　　　　　　　　　│
├─────┤有　　　├────────────────────────┤
│甲　○　○│　　　　│賴熿之繼承人　　　　　　　　　　　　　　　　　│
├─────┤共　│０├────────────────────────┤
│ 乙○○○ │　３│　│賴熿之繼承人　　　　　　　　　　　　　　　　　│
├─────┤同　│９├────────────────────────┤
│地　　　○│　　　　│賴熿之繼承人　　　　　　　　　　　　　　　　　│
├─────┤公　　　├────────────────────────┤
│Ｆ　○　○│　　　　│賴熿之繼承人　　　　　　　　　　　　　　　　　│
└─────┴────┴────────────────────────┘
